【裁判字號】    97,中簡上,301
【裁判日期】    970513
【裁判案由】    詐欺
【裁判全文】
臺灣臺中地方法院刑事判決           97年度中簡上字第301號
上  訴  人  臺灣臺中地方法院檢察署檢察官
被      告  甲○○
                    （現因另案於臺灣臺中女子監獄執行中）
上列上訴人因被告詐欺案件，不服臺灣臺中地方法院臺中簡易庭
97年度中簡字第570號於中華民國97年3月4日所為第一審簡易判
決（聲請案號：臺灣臺中地方法院檢察署96年度偵字第26532號
），提起上訴，本院判決如下：
    主    文
上訴駁回。
    犯罪事實及理由
一、本案經本院理結果，認第一審簡易判決認事用法及量刑均無
    不當，應予維持，並引用第一審判決書記載之事實、證據及
    理由。
二、按關於刑之量定，係實體法上賦予法院得為自由裁量之事項
    ，倘其未有逾越法律所規定之範圍，或濫用其權限，即不得
    任意指摘為違法（最高法院75年台上字第7033號判例意旨參
    照），且在同一犯罪事實與情節，如別無其他加重或減輕之
    原因，下級審量定之刑，亦無過重或失輕之不當情形，則上
    級審法院對下級審法院之職權行使，原則上應予尊重（最高
    法院85年度台上字第2446號判決意旨參照）。是原簡易判決
    認定被告出售其個人申請之銀行帳戶予詐騙集團成員作為向
    人詐財之匯款帳戶使用等情，成立幫助詐欺取財犯行，事證
    明確，審酌被告之犯罪手段、犯罪動機、犯罪所生之損害程
    度、被告犯罪後之態度等情狀，適用刑法第三十條第一項前
    段、第二項、第三百三十九條第一項、第四十七條第一項、
    第四十一條第一項前段、刑法施行法第一條之一之規定，對
    被告量處有期徒刑四月，並諭知易科罰金之折算標準，核其
    認事用法及量刑，並無違誤或不當之處，揆諸前開裁判意旨
    ，原審判決，自應予維持。基此，本院認原審之認事用法，
    於法並無不合，量刑亦屬妥適，檢察官援引告訴人乙○○請
    求上訴理由據以提起上訴，其上訴意旨認為告訴人乙○○、
    丙○○二人損失合計達新臺幣61萬8075元，且被告為累犯，
    原審量刑過輕，請求撤銷改判較重之刑，本院認為原審判決
    認事用法既無任何疏漏或違誤之處，而量刑係屬法官在法定
    刑範圍內得自由裁量之事項，且原審量刑並未失輕，上訴人
    執此為由據以對原審提起上訴請求撤銷改判量處較重之刑，
    顯無理由。是以，本件上訴，為無理由，應予駁回。
據上論斷，應依刑事訴訟法第四百五十五條之一第三項、第三百
七十三條、第三百六十八條，判決如主文。
中    華    民    國    97    年    5     月    13    日
                  刑事第五庭    審判長法  官  鍾堯航
                                      法  官  劉麗瑛
                                      法  官  巫淑芳
上正本證明與原本無異。
本件不得上訴。
                                      書記官  王麗麗
中    華    民    國    97    年    5     月    13    日


司法院資訊處製作；財團法人民間司法改革基金會備份。
